【裁判字號】    95,交聲,758
【裁判日期】    951227
【裁判案由】    違反道路交通管理處罰條例聲明異議
【裁判全文】
臺灣士林地方法院交通事件裁定         95年度交聲字第758號
原處分機關  臺北市交通事件裁決所
異議人即
受處分人    乙○○
上列受處分人因違反道路交通管理處罰條例案件，對於台北市交
通事件裁決所於民國95年9 月18日所為之北市裁二字第裁22─C0
0000000 號處分（原處分案號：台北縣政府警察局舉發違反道路
交通管理事件通知單北縣警交字第C00000000 號）聲明異議，本
院裁定如下：
    主  文
異議駁回。
    理  由
一、按汽車駕駛人停車時，在禁止臨時停車處所停車者，處新臺
    幣（下同）600 元以上1,200 元以下罰鍰；所謂「停車」，
    係指車輛停放於道路兩側或停車場所，而不立即行駛者，道
    路交通管理處罰條例第56條第1 項第1 款、第3 條第10款分
    別定有明文。次按禁止臨時停車線，用以指示禁止臨時停車
    路段，本標線為紅色實線，禁止時間原則為全日24小時，如
    有縮短之必要時，應以標誌及附牌標示之，道路交通標誌標
    線號誌設置規則第169 條亦有明文。又禁止臨時停車處所不
    得停車，道路交通安全規則第112 條第1 項第1 款規定甚明
    。
二、原處分意旨略以：本件異議人即受處分人乙○○駕駛車號58
    2 ─CW號營業小客車於民國95年6 月30日上午8 時9 分許，
    在臺北縣新店市○○路251 巷口違規停車，經臺北縣政府警
    察局新店分局執勤員警舉發「在禁止臨時停車處所停車」之
    違規，依道路交通管理處罰條例第56條第1 項第1 款規定，
    裁處罰鍰900 元。
三、聲明異議意旨略以：異議人所駕駛車輛之停放位置並未劃設
    禁停紅線及黃線，舉發單位應提出明確舉證，爰依法聲明異
    議云云。
四、經查，異議人乙○○所駕駛車號582 ─CW號營業小客車，於
    95年6 月30日上午8 時9 分許，在臺北縣新店市○○路251
    巷口處劃有紅線路段停車之違規，有臺北縣政府警察局95年
    6 月30日北縣警交字第C00000000 號舉發違反道路交通管理
    事件通知單1 紙及違規採證照片4 張在卷足憑。又證人即本
    件舉發員警甲○○到庭結證稱：現場有劃紅線，異議人所停
    的位置原本是一個巷道，那個巷道被封起來，旁邊有人行道
    延伸到對面人行道，伊是依標誌標線製單告發，受處分人也
    有妨礙人車通行，但伊只開紅線違停部分等語（見本院95年
    11 月23 日訊問筆錄第2 頁）。衡情證人甲○○為臺北縣政
    府警察局新店交通分隊之員警，僅係執行勤務時適時發現異
    議人違規情形而上前取締，其與異議人素不相識，復無怨隙
    ，應無甘冒觸犯偽證之罪責，故意構詞誣陷異議人之必要，
    苟無其他積極證據可佐，已難認其有何濫行舉發違規之情形
    。另依道路交通管理處罰條例科處行政罰事件，依據公法爭
    議之舉證責任分配法則，固應先由行政機關就其業已履踐相
    關正當法律程序，以及人民應受處罰之客觀違反法令行為，
    負證明之責，受處罰人就行政機關已為相當證明之前開事項
    ，若主張欠缺主觀歸責條件或為其他抗辯，亦須就其所辯提
    出反證。惟行政機關對於前開應為舉證事項，並非不得以執
    行查察取締勤務人員，依據調查人證之程序，使就親歷事實
    提供不可替代之證明方法。受處罰人就該證人所述見聞經過
    之真實性倘有質疑，除依法定交互詢問程序加以檢驗外，亦
    不得僅因證人之個人身分、地位或與當事人之關係而謂其不
    得作證，或憑己意指為必須代以其他特定之證據方法，此在
    證人業已具結願依偽證罰則擔保證言可信之場合，尤屬當然
    。從而本件異議人既未就證人甲○○之舉發有誤提出相關證
    據以供調查，本院復查無其他證據足資證明證人甲○○有捏
    造事實違法取締之情事，則其本於維護交通秩序、安全職責
    所為之舉發，自應受到合法、正確之推定，故其所為之前揭
    證言，應堪採信。另經本院核閱前開違規採證照片結果，發
    現：(一)由巷弄指示牌之位置顯示，系爭地點為建國路251 巷
    巷口。(二)地上之紅色實線由建國路人行道旁延伸至該巷口內
    ，該巷口因施工封閉。(三)異議人之營業小客車停放於巷口紅
    色實線正前方處。是由上開照片觀之，舉發地點既係劃設紅
    色實線之巷口，本屬不得臨時停車處所，又異議人所駕駛車
    輛其停放位置正後方即為紅實線劃設範圍，雖該車車身停放
    處並未劃設紅色實線，惟所謂紅色實線，係用以指示禁止臨
    時停車路段，凡該路段路邊畫有紅實線，該路段路邊即全日
    24 小 時禁止車輛臨時停車，不因違規停放之車輛之車身是
    否停在紅色實線上而異，其禁停路段亦無左右內外之分。故
    異議人所駕駛之上開車輛確係停放在劃有紅線之路段乙節屬
    實，異議人確有於前揭時、地在禁止臨時停車處所停車之違
    規事實，堪予認定。從而原處分機關依道路交通管理處罰條
    例第56條第1 項第1 款之規定，裁處異議人罰鍰900 元，核
    無不當。本件異議為無理由，應予駁回。
據上論斷，應依道路交通案件處理辦法第19條，裁定如主文。
中    華    民    國    95    年    12    月    27    日
                  交通法庭法  官 王俊雄
以上正本證明與原本無異。
如不服本裁定，應於送達後5 日內，向本院提出抗告狀。
                          書記官 許秋莉
中    華    民    國    95    年    12    月    27    日


司法院資訊處製作；財團法人民間司法改革基金會備份。
